【裁判字號】    90,上易,761
【裁判日期】    900719
【裁判案由】    竊盜
【裁判全文】
臺灣高等法院臺南分院刑事判決              九十年度上易字第七六一號  Ａ
      上  訴  人
      即  被  告  乙○○○
右上訴人因竊盜案件，不服臺灣臺南地方法院八十九年度易字第二四號中華民國
九十年三月二十九日第一審判決（起訴案號：臺灣臺南地方法院檢察署八十九年度偵
字第六二四二號），提起上訴，本院判決如左：
      主      文
上訴駁回。
      事      實
一、乙○○○從事看護之仲介業，於民國（下同）八十九年四月二十一日九時三十分
    許，在台南縣永康市○○路九０一號之財團法人奇美醫院（以下簡稱奇美醫院）
    第九０七一號病房內，詢問甲○○是否需要聘請看護照顧其配偶許高謝榴時，見
    甲○○放置於座椅上之長褲口袋內，有部分現金露出，竟意圖為自己不法之所有
    ，趁甲○○與奇美醫院醫師薛又仁商談許高謝榴病情之際，徒手竊取甲○○所有
    長褲口袋內之新台幣（下同）十二萬元，得手後，即離開病房，嗣經甲○○之子
    許福勝發覺，即時追出，因乙○○○已避逃無蹤，經報警後，始循線查獲。
二、案經台南縣警察局永康分局報請台灣台南地方法院檢察署檢察官偵查起訴。
      理      由
一、訊據上訴人即被告乙○○○固不否認於上開時間，前往奇美醫院第九０七一號病
    房詢問被害人甲○○是否雇用看護工，惟矢口否認有何竊盜犯行，辯稱：伊至前
    開病房詢問被害人甲○○是否雇用看護工，經被害人拒絕後，即行離去，並未竊
    取被害人所有前開之金錢。至證人史南妮（譯音，原名：ＳＲＩＮＩＭＡＲＭＩ
    Ｎ）指述竊盜過程前後不一，目睹被告行竊之際，為何不當場舉發，顯係受其雇
    主及被害人等人之影響，不足採信，況當日伊經警查獲之際，身上僅有二萬餘元
    ，與被害人所遺失之十二萬元數目不符，伊並無行竊等語
二、惟查被告確於上開時、地，利用詢問是否雇用看護工之機會，竊取被害人甲○○
    所有放於褲袋內之現金十二萬元之事實，迭據甲○○於警訊、偵查、原審及本院
    審理時，指訴明確，核與甲○○之子許福勝及現場目睹之證人外籍看護工史南妮
    供證情節相符，被告雖以前詞置辯。經查：
    （一）證人史南妮於警訊中證稱：「我親眼看見乙○○○竊走甲○○在椅子上褲
          子口袋內之現金。」、「乙○○○靠近椅子用右手伸入褲子裡面拿出新台
          幣（我不知道多少錢），然後拿在手上就走出病房。」（詳警訊筆錄第八
          、十頁），於偵查中證稱：「後來被告就站在椅子旁邊，被告就伸手進去
          偷，錢有不少。」（詳偵查卷第八頁背面），於原審調查時亦結證證稱：
          被告徒手自被害人褲子內拿取現金後，沒有把錢放進口袋，就直接抓在手
          上離開。」、（當時被告拿取現金是在哪一個口袋？）「是在西裝褲暗袋
          。」（詳原審卷第三十五、六頁），雖其就被告與醫師薛又仁進入病房內
          之先後順序，於偵查中及原審調查時之證述有所出入，但所證被告伸手至
          被害人長褲內口袋竊取現金一節，始終如一，參以本院勘驗現場情形，證
          人史南妮之座位面對甲○○放置現金之座椅，相距僅四‧二公尺，視線清
          晰，有勘驗筆錄及勘驗現場圖在卷可按（詳本院卷第二十六至二十八頁）
          ，查證人史南妮原係與被害人甲○○配偶許高謝榴同病房病患之看護工，
          與被告原不相識，亦無仇隙，當無設詞誣攀，故入被告於罪之必要，其證
          言自屬可採。
    （二）至證人史南妮雖就被告與醫師薛又仁進入病房內之先後順序，於偵查中及
          原審調查時之證述有所出入，然查，此部分事實非本案竊盜罪之構成要件
          事實，證人史南妮對此部分之證述縱有出入，並不影響本案待證事實之證
          明力，且證人史南妮乃印尼籍看護，陳述當時所見所聞係藉由雇主代為翻
          譯，並勉以中文陳述補充部分事實，限於語言隔閡，難免詞不達意，或誤
          解訊問內容，以致部分陳述前後不一，尚難以此即認證人史南妮之證言全
          無可採，又其僅與被害人之妻屬同病房病患雇用之看護，與被害人間並無
          特殊利害關係，孤身在外國工作，畏懼惹上不必要之紛爭或麻煩，為情理
          之常，殊難以證人未當場舉發，即否定其證言之可信性，況被害人當日失
          竊金額達十二萬元一節，業據被害人於警訊及偵審中迭次指陳歷歷，核與
          證人史南妮供稱被告拿取被害人現金不少等語大致相符，證人史南妮人之
          證述與事實相符，堪以採信。被告於本院審理時，請求再傳訊證人史南妮
          ，因其證述已甚明確，核無必要，並予敘明。
    （三）另被告行竊至被查獲為止，前後約有二小時之久，依現金紙幣本易藏匿之
          性質，尚難僅以被告身上查獲款項數額與被害人失竊之數字不符，而對被
          告為有利之認定。又被告雖辯稱其身上查獲之款項中，有一萬八千五百元
          係係證人許義陸給付予伊之看護費用，餘為其自己所有之款項云云，惟證
          人許義陸於本院調查時，雖指稱其父親自八十九年四月十日至同年月二十
          二日住院，伊以一天二千二百元之對價僱請被告為看護云云，惟依前開價
          格，證人許義陸應給付予被告之款項應係三萬零八百元，遠高於被告身上
          所查獲之金錢，證人許義陸雖另改稱已先支付部分款項，然經本院訊問如
          何計算出一萬八千五百元時，證人許義陸亦僅稱未詳細計算，被告說多少
          就給他云云，此與現今社會各種勞務交易之常情均不相符，是證人許義陸
          之證詞，尚不足以對被告為有利之認定。
    （四）再被告乙○○○於九十年一月十九日至法務部調查局就本案接受測謊，鑑
          定結果，乙○○○稱：「就十二萬元其未拿走。」、「警衛查獲時身上的
          二萬元係看護費」等二句，呈情緒波動反應，研判有說謊，此有法務部調
          查局九十年一月三十日鑑定通知書一份在卷可稽。益證被告所辯並無行竊
          一節，不足採信。
    （五）綜上所述，被告所辯並無行竊云云，顯係卸責之詞，無採信之餘地，犯行
          足堪認定。
三、查被告意圖為自己不法之所有而竊取他人之財物，核其所為係犯刑法第三百二十
    條第一項之竊盜罪。原審審理結果認被告犯行事證明確，因以適用刑法第三百二
    十條第一項、第四十一條第一項前段，罰金罰鍰提高標準條例第一條前段、第二
    條等之規定，並審酌被告尚無犯罪前科、犯罪動機、手段、所得、犯罪後否認犯
    行之態度等一切情狀，量處被告有期徒刑陸月之刑，並諭知易科罰金之折算標準
    ，認事用法，核無不合，量刑亦稱妥適，被告上訴意旨仍以陳詞置辯，揆諸上開
    說明，並無理由，應予駁回。
據上論結，應依刑事訴訟法第三百六十八條，判決如主文。
本案經檢察官林炎昇到庭執行職務。
中    華    民    國      九十      年      七      月        十九      日
                                  臺灣高等法院臺南分院刑事第六庭
                                      審判長法官  楊    明    章
                                            法官  徐    宏    志
                                            法官  戴    勝    利
右正本證明與原本無異。
不得上訴。
                                      法院書記官  吳    銘    添
中    華    民    國  九十      年      七      月        二十      日
附錄：本判決論罪科刑法條：
刑法第三百二十條：意圖為自己或第三人不法之所有，而竊取他人之動產者，為竊盜
                  罪，處五年以下有期徒刑、拘役或五百元以下罰金。
                  意圖為自己或第三人不法之利益，而竊佔他人之不動產者，依前
                  項之規定處斷。前二項之未遂犯罰之。


司法院資訊處製作；財團法人民間司法改革基金會備份。
